臺灣嘉義地方法院民事裁定
111年度嘉簡調字第308號
聲  請  人  玉山商業銀行股份有限公司


法定代理人  黃男州  
代  理  人  林永發  
上列當事人間聲請調解事件，本院裁定如下：
    主  文
聲請駁回。
聲請程序費用由聲請人負擔。
    理  由
一、按法院認調解之聲請，依法律關係之性質，當事人之狀況或
    其他情事可認為不能調解或顯無調解必要或調解顯無成立之
    望者，得逕以裁定駁回之，民事訴訟法第406條第1項第1款
    定有明文規定。又調解成立者，依民事訴訟法第416條第1項
    ，第380條第1項規定，與確定判決有同一之效力。惟判決為
    法院對於訴訟事件所為之公法的意思表示，調解或和解，為
    當事人就訴訟上之爭執互相讓步而成立之合意，其本質並非
    相同。故形成判決所生之形成力，無由當事人以調解或和解
    之方式代之（最高法院58年台上字第1502號裁判意旨參照）
    。因此，如聲請調解之爭議法律關係係屬於形成訴訟之性質
    ，應認不能調解。
二、聲請意旨略以：相對人吳雪華為聲請人之債務人，尚欠新臺
    幣（下同）97,115元及利息、違約金未清償。被繼承人吳**
    死亡後，相對人吳雪華並未聲明限定繼承或拋棄繼承，依民
    法第1148條規定，相對人吳雪華與其他繼承人共同繼承坐落
    嘉義市○路○段000000地號土地及同段7709 建號建物（下稱
    系爭不動產），然相對人吳雪華於民國102年1月30日以分割
    繼承為登記原因，辦理所有權移轉登記為其他繼承人吳**等
    三人所有，相對人吳雪華與其他繼承人吳**等三人之協議分
    割及移轉系爭不動產之行為，雖未必陷相對人吳雪華於無資
    力，然其損害全體債權人之債權至為顯然，聲請人爰依民法
    第244條行使撤銷權，請求相對人吳雪華與其他繼承人吳**
    等三人所為遺產分割協議之債權行為及分割繼承登記之物權
    行為均撤銷，其他繼承人吳**等三人應將102年1月30日之分
    割繼承登記塗銷，並回復登記予相對人吳雪華所有，為此聲
    請調解等語。
三、聲請人主張相對人吳雪華所為就系爭不動產以分割繼承為原
    因辦理所有權移轉登記，為有害聲請人債權之行為，請求依
    民法第244條撤銷相對人間就系爭不動產所為遺產分割協議
    之債權行為及分割繼承登記之物權行為，其表明為調解標的
    之法律關係及爭議之情形，當事人須以訴訟形式撤銷該有爭
    議之法律行為，由法院以形成判決決斷之，無從由兩造以調
    解方式互相讓步解決紛爭。是以，本件聲請調解之爭議法律
    關係，性質屬不能調解，應予駁回。
四、依民事訴訟法第406條第1項第1款、第95條、第78條裁定如
    主文。
中　　華　　民　　國　　111 　年　　5 　　月　　31　　日
                  臺灣嘉義地方法院嘉義簡易庭
                                  法　官　陳寶貴
以上為正本係照原本作成。
本裁定不得聲明不服。
中　　華　　民　　國　　111 　年　　5 　　月　　31　　日
                                  書記官  江靜盈